# 举办单位是否可以将事业单位纳入合并范围

提问人：xuekuaiji2011 时间：2019-11-14 06:30:12
求助各位大侠：一个事业单位的经费来源是非财政拨款。举办单位有 8 个权利： 1 提出单位的宗旨和业务范围； 2 组建第一届董事会。 3 向理事会委派相关董事； 4 任免理事长和副理事长； 5 任免行政负责人； 6 审核章程草案及章程修改草案； 7 核准内设或分支机构设置方案； 8 履行法律法规规定的举办单位职责。
举办单位是否可以将事业单位纳入合并范围？？？？急！！

回答人：chenyiwei
在主帖所列信息的基础上，应关注该事业单位的设立目的，其业务活动范围与举办单位的主营业务活动是否存在关联或者协同效应，举办单位从其中获取利益的方式等。
参考案例：《瑞华研究 2010 ～ 2016 汇编》之 “问题 3-2-89（公司出资举办的非营利性单位是否纳入合并报表范围）”。